# 无追索权的应收账款保理业务，现金流怎么处理？

提问人：guhaa 时间：2021-11-02 10:33:08
陈老师好：
请问对于无追索权的应收账款保理业务，其收到的现金放经营活动还是筹资活动？

回答人：chenyiwei
取决于是否满足终止确认条件。如可以终止确认的，则属于经营活动（销售商品、提供劳务收到的现金）；如果不能终止确认的，则属于筹资活动（收到其他与筹资活动有关的现金）。